【裁判字號】    90,停,76
【裁判日期】    901031
【裁判案由】    聲請停止執行
【裁判全文】
臺北高等行政法院裁定                                  九十年度停字第七六號
    聲  請  人   甲○○      .
                          （現由高雄縣警察局仁武分局仁武臨時收容所收容中）
    相  對  人   內政部警政署入出境管理局
    代  表  人   曾文昌（局長）住同右
    代  理  人   郭偉奇
右當事人間因台灣地區與大陸地區人民關係條例事件，聲請人聲請停止執行，本院裁
定如左：
    主      文
聲請駁回。
聲請程序費用由聲請人負擔。
    理      由
一、按原處分或決定之執行，將發生難於回復之損害，且有急迫情事者，當事人始得
    聲請行政法院裁定停止執行，但於公益有重大影響者，不在此限，行政訴訟法第
    一百十六條第三項固定有明文，惟仍以有原處分或決定存在為前提。
二、本件聲請意旨略以，聲請人前曾向被告申請依親居留，被告以聲請人依親對象即
    聲請人之夫黃洪泉已於民國八十九年九月十三日登記死亡，不符臺灣地區與大陸
    地區人民關係條例第十七條第一項第一款規定之居留申請要件，乃依「大陸地區
    人民在臺灣地區定居或居留許可辦法」第十三條第一項第十款規定，以八十九年
    十月四日（八九）境居宜字第一一四四八八號處分書為不予許可之處分，惟聲請
    人如因無法取得台灣居留權而遭遣送出境，將發生難於回復之損害，爰聲請裁定
    停止執行等語。
三、經查本件聲請人係大陸地區人民（籍貫為海南特區），於八十三年九月十九日與
    臺灣地區人民黃洪泉結婚，八十五年九月二十四日申請依夫來台居留，最近一次
    來台係於八十九年六月三十日以團聚事由進入臺灣地區，停留期間之同年九月十
    三日其夫黃洪泉死亡，被告乃於八十九年十月四日以（八九）境居宜字第一一四
    四八八號處分書為申請依親居留不予許可之處分，嗣被告於九十年九月十三日函
    各縣市警察局將其轄區內大陸地區人民逾期未離境原因及查處結果函覆，高雄縣
    警察局仁武分局以聲請人係停留逾期，而將聲請人收容在該局仁武臨時收容所等
    情，有內政部警政署入出境管理局八十九年十月四日（八九）境居宜字第一一四
    四八八號處分書、九十年九月十三日（九十）境忠偉字第一Ｏ一七四一號函、大
    陸同胞申請來台名冊、大陸地區人民來台逾期停留名冊等影本附卷可稽。按進入
    臺灣地區之大陸地區人民，治安機關得逕行強制出境，此觀臺灣地區與大陸地區
    人民關係條例第十八條第一項前段之規定即明。是聲請人以其現遭高雄縣警察局
    仁武分局仁武臨時收容所收容中，如遭強制出境，將發生難於回復之損害，固非
    無據。惟查本件迄尚無強制聲請人出境之處分，本無從停止執行，且聲請人據以
    聲請停止執行之標的即被告（八九）境局宜字第一一四四八八號處分書，究其內
    容係聲請人申請依親居留不予許可之處分，與逾期停留強制出境係屬二事，縱予
    裁定，停止執行，亦無從免其遭強制出境，揆之首揭說明，本件既無原處分，聲
    請人之聲請顯無理由，自應予以駁回。又聲請停止執行事件並非確定實體上權利
    之訴訟案件，聲請人所稱原處分即被告（八九）境局宜字第一一四四八八號處分
    書有所違誤等實體上之主張，即無庸審酌，併此敘明。
據上論結，聲請人之聲請為無理由，依行政訴訟法第一百零四條、民事訴訟法第九十
五條、第七十八條裁定如主文。
中    華    民    國      九十      年      十        月    三十一      日
                            臺 北 高 等 行 政 法 院  第 一 庭
                                           審 判 長  法    官  鄭忠仁
                                                     法    官  林金本
                                                     法    官  林育如
右為正本係照原本作成。
如不服本裁定，應於送達後十日內向本院提出抗告狀（須按他造人數附繕本）。
中    華    民    國      九十      年    十一        月      一        日
                                                     書 記 官  王永昌


司法院資訊處製作；財團法人民間司法改革基金會備份。
